pt-PT: Local/método de montagem do engate de reboque: Montado no para-choques; Quinta roda (montado na caixa); Montado no chassi; Recetor frontal; Pescoço de cisne (montado na caixa); Ajustável para vários encaixes; Recetor traseiro; Outro
th: ตำแหน่ง/วิธีการติดตั้งขอเกี่ยวลากรถพ่วง: ติดกันชน; ฟิฟท์วีล (ติดกระบะ); ติดโครงรถ; หัวต่อด้านหน้า; คอห่าน (ติดกระบะ); ปรับให้เข้ากับหลายขนาด; หัวต่อด้านหลัง; อื่นๆ
en: Trailer hitch mounting location/method: Bumper-mounted; Fifth-wheel (bed-mounted); Frame-mounted; Front receiver; Gooseneck (bed-mounted); Multi-fit adjustable; Rear receiver; Other
nb: Monteringssted/-metode for tilhengerfeste: Støtfangermontert; Svingskive (planmontert); Rammemontert; Frontmontert feste; Svanehals (planmontert); Justerbar universalpassform; Bakmontert feste; Annet
pt-BR: Engate de reboque local/método de montagem: Montagem no para-choque; Quinta roda (montagem na caçamba); Montagem no chassi; Receptor dianteiro; Pescoço de ganso (montagem na caçamba); Ajustável para múltiplos encaixes; Receptor traseiro; Outro
lt-LT: Priekabos kablio tvirtinimo vieta / būdas: Tvirtinama prie buferio; Balninė (tvirtinama kėbule); Tvirtinama prie rėmo; Priekinis lizdas; „Gooseneck“ tipo (tvirtinama kėbule); Universali reguliuojama; Galinis lizdas; Kita
de: Montageort/-art der Anhängerkupplung: Stoßstangenmontage; Sattelkupplung (Ladeflächenmontage); Rahmenmontage; Frontaufnahme; Schwanenhals (Ladeflächenmontage); Universell verstellbar; Heckaufnahme; Sonstige
sk-SK: Lokalita/spôsob montáže ťažného zariadenia: Montáž na nárazník; Točnica (montáž na ložnú plochu); Montáž na rám; Predný prijímač; Labutí krk (montáž na ložnú plochu); Nastaviteľné pre viaceré veľkosti; Zadný prijímač; Iné
fi: Perävaunun vetokoukun kiinnityksen sijainti / kiinnitystapa: Puskuriin asennettava; Vetopöytä (lavalle asennettava); Runkoon asennettava; Etuvetolaite; Joutsenkaula (lavalle asennettava); Yleismalli, säädettävä; Takavetolaite; Muu
vi: Địa điểm/phương thức gắn rơ-moóc: Gắn cản xe; Bánh xe thứ năm (gắn sàn xe); Gắn khung; Đầu thu phía trước; Cổ ngỗng (gắn thùng xe); Đa năng có thể điều chỉnh; Đầu thu phía sau; Khác
da: Monteringsplacering eller -metode for anhængertræk: Kofangermonteret; Sættevogn (ladmonteret); Rammemonteret; Forreste modtager; Svanehals (ladmonteret); Justerbar multi-fit; Bagerste modtager; Andet
ko: 트레일러 히치 장착 위치/방법: 범퍼 장착; 피프스 휠(베드 장착형); 프레임 장착; 프런트 리시버; 구스넥(베드 장착형); 멀티 핏 조정 가능; 리어 리시버; 기타
zh-TW: 拖車底座安裝位置/方式: 保險桿安裝; 第五輪 (安裝在車斗); 車架安裝; 前置接收器; 鵝頸 (安裝在車斗); 多尺寸可調式; 後置接收器; 其他
es: Ubicación/método de montaje del enganche del remolque: Montaje en el parachoques; Quinta rueda (montaje en la plataforma); Montaje en el chasis; Receptor delantero; Cuello de cisne (montaje en la plataforma); Ajustable universal; Receptor trasero; Otro
fr: Emplacement ou méthode de fixation de l’attelage de remorque: Monté sur le pare-chocs; Sellette d’attelage (montée sur la caisse); Monté sur le châssis; Attelage avant; Col de cygne (monté sur la caisse); Ajustable universel; Attelage arrière; Autre
pl: Lokalizacja/sposób mocowania zaczepu holowniczego do przyczepy: Montowane na zderzaku; Siodło (montowane na platformie); Montowane na ramie; Zaczep przedni; Typu gęsia szyja (montowane na platformie); Regulowane (uniwersalne); Zaczep tylny; Inne
cs: Místo/způsob montáže tažného zařízení: Na nárazník; Točnice (montáž na korbu); Na rám; Přední připojení; Labutí krk (montáž na korbu); Nastavitelné (multi-fit); Zadní připojení; Jiné
ro-RO: Locul/metoda de montare a cârligului de remorcare: Montaj pe bară; Șa de cuplare (montaj pe platformă); Montaj pe șasiu; Prindere frontală; Gât de lebădă (montaj pe platformă); Ajustabil cu potrivire multiplă; Prindere spate; Altele
bg-BG: Място/начин на монтаж на теглича за ремарке: Монтаж на бронята; Седлово устройство (монтаж в каросерията); Монтаж на рамата; Преден приемник; Гъша шия (монтаж в каросерията); Универсален регулируем; Заден приемник; Друго
el: Θέση/μέθοδος τοποθέτησης κοτσαδόρου τρέιλερ: Σε προφυλακτήρα; Πέμπτος τροχός (σε καρότσα); Στο πλαίσιο; Μπροστινή υποδοχή; Τύπου gooseneck (σε καρότσα); Ρυθμιζόμενη πολλαπλών εφαρμογών; Πίσω υποδοχή; Άλλο
nl: Trailerkoppeling montagepositie/-methode: Bumpermontage; Fifth-wheel (bedmontage); Framemontage; Ontvanger voor; Zwanenhals (bedmontage); Multi-fit verstelbaar; Ontvanger achter; Overig
ja: トレーラーヒッチ取付ロケーション／取付方法: バンパーマウント; 第5輪 (ベッドマウント); フレームマウント; フロントレシーバー; グースネック (ベッドマウント); マルチフィット / 調整可能; リアレシーバー; その他
zh-CN: 拖车挂钩安装地点/方法: 安装在保险杠上; 第五轮（安装在车厢上）; 安装在车架上; 前置接收器; 鹅颈（安装在车厢上）; 多用途可调节; 后置接收器; 其他
ru: Место и способ установки фаркопа: На бампер; Седельно-сцепное устройство (в кузове); На раму; Передний приемник; Сцепка типа «гусиная шея» (в кузове); Универсальное регулируемое; Задний приемник; Другое
sl-SI: Mesto/metoda montaže vlečne kljuke priklopnika: Pritrjeno na odbijač; Peti obroč (pritrjeno na keson); Pritrjeno na okvir; Sprednji sprejemnik; Labodji vrat (pritrjeno na keson); Prilagodljivo (univerzalno); Zadnji sprejemnik; Drugo
tr: Römork çeki demiri montaj yeri/yöntemi: Tampona monte; Beşinci teker (kasaya monte); Şasiye monte; Ön alıcı; Deveboynu (kasaya monte); Çoklu uyumlu ayarlanabilir; Arka alıcı; Diğer
sv: Monteringsplats/metod för dragkrok: Stötfångarmonterad; Vändskiva (flakmonterad); Rammonterad; Främre dragbalk; Svanhals (flakmonterad); Universal justerbar; Bakre dragbalk; Övrigt
hr-HR: Lokacija/metoda montaže kuke za prikolicu: Montirano na branik; Sedlo (montirano u sanduk); Montirano na okvir; Prednji prihvat; Labuđi vrat (montirano u sanduk); Višenamjenski podesivo; Stražnji prihvat; Ostalo
hu: Utánfutó vonószerkezetének rögzítési helye/módszere: Lökhárítóra szerelhető; Nyerges (platóra szerelt); Alvázra szerelhető; Első vonófej; Hattyúnyakas (platóra szerelt); Univerzálisan állítható; Hátsó vonófej; Egyéb
it: Posizione/metodo di montaggio del gancio di traino: Montaggio su paraurti; A ralla (montaggio su cassone); Montaggio su telaio; Ricevitore anteriore; A collo d’oca (montaggio su cassone); Regolabile multi-fit; Ricevitore posteriore; Altro